# 终止托管子公司后，合并报表期初数据

提问人：tpatw 时间：2013-11-25 00:05:54
A公司持有B公司80%股权，但是将B公司托管给C公司。所以A 公司没有合并B公司。 2012 年 10 月 31 日，A公司终止了托管协议，将B公司纳入合并范围，请问： A公司在2012-10-31合并B公司，是否要调整年初数据，视同在年初就已经合并了B公司？（同一控制下企业合并）。

回答人：chenyiwei
此处的托管方C是否为同一实际控制人最终控制下的企业？ 如果被托管企业B之前在托管期内受C实际控制，托管期结束后其控制权归还给A，则根据托管方是否为同一控制下的企业，判断是否属于同一控制下的合并，相应确定是否需在A的合并报表层面调整前期比较数据。